臺灣高等法院刑事判決　　　　　　　　93年度上訴字第3609號
　　上　訴　人
　　即　被　告　甲○○
上列上訴人因竊盜等案件，不服臺灣桃園地方法院93度易字第80
5號，中華民國93年11月22日第一審判決（聲請簡易判決處刑案
號：臺灣桃園地方法院檢察署93年度偵字第6424號、第6915號；
移送併辦案號：臺灣桃園地方法院檢察署93年度偵字第8564號、
第8693號、第10184號、第12167號、94年度偵字第2136號），提
起上訴，本院判決如下：
    主  文
上訴駁回。
    事實及理由
一、本案經本院審理結果，認第一審以上訴人即被告甲○○犯有
    刑法第346條第3項、第1項之恐嚇取財未遂罪，累犯，處有期
    徒刑2 年10月，並於刑之執行完畢或赦免後，令入勞動場所
    強制工作3 年。如附表二所示4 筆刷卡交易之簽帳單「商店
    存根聯」4 紙上偽造之「潘琍芳」英文簽名共肆枚暨扣案之
    汽車鑰匙2 支、六角扳手1 支、扳手1 支、搭配門號000000
    0000號之BENQ M560G型手機1 支及未扣案十字型起子1 支均
    沒收。其認事用法及量刑均無不當，應予維持，並引用第一
    審判決書記載之事實、證據及理由（如附件）。
二、被告上訴意旨略以：因原審法官與其認罪協商，所以其才會
    承認，實際上其並未犯案如此多件，原審量刑過重云云。惟
    查，被告於警訊即已坦承犯行不諱，核與被害人之指訴相符
    ，而原審係於被告坦承全部犯行後，承審法官方就刑度事宜
    徵詢檢察官之意見（見原審卷第45頁），並非如被告所述其
    係先與承審法官認罪協商後方坦承犯行，況本件檢察官嗣於
    原審準備程序期日以本件顯然不宜依認罪協商程序判決而撤
    回協商條件後（見原審卷第52頁），被告仍於原審審判期日
    坦承犯行（見原審卷第96頁），足見被告於原審審理時並非
    基於認罪協商方坦承犯行。再被告於本院準備程序先供稱：
    「附表一、二全都有作竊盜，只有附表一編號6 、8 只有竊
    盜，沒有恐嚇。」惟被告旋又改稱：「實際上，附表二都沒
    有作，附表一編號1 、3 、7 有作，6 、8 只有竊盜，沒有
    恐嚇。」（見本院94年2 月25日準備程序筆錄），其數度翻
    異前供，空言狡展言偽而辯，無足憑採。此外，並有如附表
    一、附表二「證據」欄所示之各項證據扣案可稽，足認被告
    於原審之自白與事實相符，被告所辯係因認罪協商方坦承犯
    行乙節，顯係推諉卸責臨訟砌飾之詞，洵無可採。是被告上
    訴，非有理由，應予駁回。
據上論斷，應依刑事訴訟法第373條、第368條，判決如主文。
本案經檢察官邱美育到庭執行職務。
中　　華　　民　　國　　94　　年　　3 　　月　　30　　日
　　　　　　　　　刑事第十一庭審判長法　官　陳祐輔
　　　　　　　　　　　　　　　　　  法　官　邱瑞祥
　　　　　　　　　　　　　　　　　  法　官　楊炳禎
以上正本證明與原本無異。
如不服本判決，應於收受送達後10日內向本院提出上訴書狀，其
未敘述上訴之理由者並得於提起上訴後10日內向本院補提理由書
（均須按他造當事人之人數附繕本）。
                                    書記官  廖素花
中　　華　　民　　國　　94　　年　　3 　　月　　30　　日
附錄：本判決論罪科刑法條全文
刑法第二百十條
偽造、變造私文書，足以生損害於公眾或他人者，處五年以下有
期徒刑。
刑法第二百十六條
行使第二百十條至第二百十五條之文書者，依偽造、變造文書或
登載不實事項或使登載不實事項之規定處斷。
刑法第三百二十條第一項
意圖為自己或第三人不法之所有，而竊取他人之動產者，為竊盜
罪，處五年以下有期
徒刑、拘役或五百元以下罰金。
刑法第三百二十一條第一項
犯竊盜罪而有左列情形之一者，處六月以上、五年以下有期徒刑
：
一  於夜間侵入住宅或有人居住之建築物、船艦或隱匿其內而犯
    之者。
二  毀越門扇、牆垣或其他安全設備而犯之者。
三  攜帶兇器而犯之者。
四  結夥三人以上而犯之者。
五  乘火災、水災或其他災害之際而犯之者。
六  在車站或埠頭而犯之者。
刑法第三百三十九條
意圖為自己或第三人不法之所有，以詐術使人將本人或第三人之
物交付者，處五年以下有期徒刑、拘役或科或併科一千元以下罰
金。
以前項方法得財產上不法之利益或使第三人得之者，亦同。
前二項之未遂犯罰之。
刑法第三百四十六條
意圖為自己或第三人不法之所有，以恐嚇使人將本人或第三人之
物交付者，處六月以上五年以下有期徒刑，得併科一千元以下罰
金。
以前項方法得財產上不法之利益，或使第三人得之者，亦同。
前二項之未遂犯罰之。
